臺灣高雄地方法院刑事判決　　　　　　　96年度簡上字第26號
上　訴　人　台灣高雄地方法院檢察署檢察官
即　被　告　乙○○
選任辯護人　吳麗秋律師
被　　　告　甲○○
上列上訴人因被告等竊盜案件，不服本院高雄簡易庭中華民國95
年10月16日95年度簡字第5764號第一審簡易判決（聲請簡易判決
處刑案號：95年度偵字第19970 號），提起上訴，本院判決如下
：
    主  文
原判決撤銷。
甲○○竊盜，處拘役伍拾日，減為拘役貳拾伍日，如易科罰金，
以新台幣壹仟元折算壹日。
乙○○無罪。
    事  實
一、甲○○與乙○○（另為無罪判決，詳後述）係男女朋友關係
    ，乙○○與丁○○為前男女朋友關係。丁○○於民國95年7
    月5 日將其高雄市○○區○○路426 巷11號8 樓房屋，出借
    予甲○○及乙○○使用。甲○○竟基於為自己不法所有之犯
    意，於95年7 月23日凌晨3 時許，趁前往上址住處搬離物品
    之際，徒手竊取丁○○所有之水鑽項鍊、手鍊各1 條、鑽石
    綴飾1 只。得手後，將水鑽項鍊掛於頸上，其餘物品則放置
    在高雄市○○區○○路656 號租屋處。嗣因丁○○發現被竊
    ，乃報警處理，經警於95年7 月25日下午3 時許，在高雄市
    楠梓區○○路592 號巷口查獲，扣得上開水鑽項鍊，並經甲○○同意，前往上開加昌路租屋處，扣得上開手鍊及鑽石綴
    飾，而知上情。
二、案經丁○○訴由高雄市政府警察局楠梓分局移請台灣高雄地
    方法院檢察署檢察官偵查後，聲請簡易判決處刑。
    理  由
壹、程序部分
一、本件之逮捕是否合法？被告2人於警詢及偵查中之供述，有
    無證據能力？
  (一)按「現行犯，不問何人得逕行逮捕之。犯罪在實施中或實施
    後即時發覺者，為現行犯。有左列情形之一者，以現行犯論
    ：一被追呼為犯罪人者。二因持有兇器、贓物或其他物件或
    於身體、衣服等處露有犯罪痕跡，顯可疑為犯罪人者」，刑
    事訴訟法第88條定有明文。經查：
  1.警方係於95年7 月25日下午3 時許，在高雄市○○區○○路
    59 2巷口，以被告乙○○、甲○○係現行犯而逮捕之事實，
    有被告2 人之警詢筆錄、逮捕通知書在卷可參（見警卷第7
    頁、第9 頁、第11頁、第35頁、第36頁）。是此部分之事實
    ，應堪認定。
  2.又本件係告訴人即證人丁○○發現所有水鑽項鍊、鑽石綴飾
    及手鍊各1 條遭竊，乃於95年7 月25日上午10時許，前往高
    雄市政府警察局楠梓分局翠屏派出所報案，並陳稱係被告乙○○、甲○○2 人竊取等語。嗣被告2 人到案後，被告甲○○於警詢時自白：係於95年7 月23日行竊等語；核與證人丁○○警詢證述之情節相符（按證人丁○○警詢時證述被告甲○○行竊部分之證述，有證據能力，詳後述），有證人丁○○、被告甲○○警詢筆錄可參（見警卷第3 頁、第14頁）。
    顯見被告甲○○係於竊盜後2 日始被查獲，並非於犯罪實施
    中或實施後時即被發覺，應非現行犯甚明。
  3.另被告甲○○被逮捕時，其身上固佩戴告訴人之水鑽項鍊，
    然被告甲○○於本院審理時證稱：警察核對身分時，不知其
    身上佩戴丁○○之項鍊，是到警察局後，丁○○指認項鍊是
    她的等語（詳本院卷第104 頁倒數第10行至第7 行）；核與
    證人丁○○於警詢時證稱：警方帶回之甲○○就是行竊之人
    ，當時項鍊佩戴在甲○○身上等語相符（詳警卷第3 頁背面
    第8行 至第12行），亦可證警員逮捕被告甲○○時，並無其
    持有贓物之認識，且查無刑事訴訟法第88條第3 項所列其他
    準現行犯之情形，尚難以現行犯論。
  4.綜上，被告乙○○2人既非現行犯，亦非準現行犯，警員依
    刑事訴訟法第88條予以逮捕，其逮捕程序不合法。
二、按除法律另有規定外，實施刑事訴訟程序之公務員因違背法
    定程序取得之證據，其有無證據能力之認定，應審酌人權保
    障及公共利益之均衡維護，刑事訴訟法第158 條之4 定有明
    文。從而，除法律規定之法定證據使用禁止外【即違背於法
    定障礙事由期間禁止訊問及禁止夜間訊問（刑事訴訟法第15
    8 條之2 第1 項本文）、違背告知義務（同法第158 條之2
    第2 項）、不正訊問（同法第156 條第1 項）、應具結而未
    具結之證言或鑑定意見（同法第158 條之3） 】，其他違背
    法定程序取得之證據，是否即應禁止使用，而無證據能力，
    在發現真實、法治程序等原則衝突調和下，並非全然劃上等
    號，仍應審酌(1)違背法定程序之情節、(2)違背法定程序時之
    主觀意圖、(3)侵害犯罪嫌疑人或被告權益之種類及輕重、(4)
    犯罪所生之危險或實害、(5)禁止使用證據對於預防將來違法
    取得證據之效果、(6)偵審人員如依法定程序有無發現該證據
    之必然性及(7)證據取得之違法對於被告訴訟上防禦不利益之
    程度等各種情形，以為認定證據能力有無之標準（詳刑事訴
    訟法第158 條之4 立法理由）。爰審酌本件執法人員雖違反
    法定程序取證，並侵害被告基本人權，惟因本件既經證人丁○○於警詢時指證被告2 人共同行竊，經警研判被告2 人涉
    嫌竊盜，顯非全然無據；且警員在高雄市○○區○○路592
    號巷口逮捕被告2 人時，並無使用強制力，或對被告2 人銬
    上手銬，亦未限制被告2 人行動自由之事實，業具被告甲○○於本院審理中證述明確（詳本院卷第106 頁第18行至第23
    行）。足見警員帶同被告2 人前往警局製作筆錄之過程，對
    渠等人身自由權益之侵害，尚屬輕微。又被告甲○○對其警
    詢、偵查中自白之任意性及真實性均不爭執，均同意作為證
    據；被告乙○○亦陳稱：警詢及偵查中供述雖與事實不符，
    然均係基於自由意識所為之陳述。是以，警方若係以「通知
    」之方式，通知被告2 人前來警局接受調查，被告2 人之陳
    述內容，與本件警詢中供述之內容，應無不同，警方亦可輕
    易製作與本件警詢內容相當之筆錄。是執法人員執行逮捕雖
    有瑕疵，但其違背法定程序應非恣意為之，該違背法定程序
    之情節及侵害被告權益亦甚輕微，本件執法人員執法觀念，
    在過失情節甚輕下，已可獲得自我警惕之效用，實無藉由排
    除證據能力以導正執行人員執法觀念之必要，本院認警員逮
    捕被告2 人後製作之警詢筆錄及移送檢察官偵查中，所製作
    之偵訊筆錄，就其個人而言，分別有證據能力。
三、被告乙○○及其選任辯護人否認證人丁○○於警詢中關於被
    告乙○○係共犯之陳述、共同被告甲○○於95年7 月25日第
    1 次及第3 次警詢中之供述、證人甲○○偵查中證述之證據
    能力。茲說明如下：
  (一)按被告以外之人，於審判外之言詞或書面陳述，除法律有規
    定者外，不得作為證據；又被告以外之人（包括證人、鑑定
    人、告訴人、被害人及共同被告等）於檢察事務官、司法警
    察官或司法警察調查中所為之陳述，與審判中不符時，其先
    前之陳述具有較可信之特別情況，且為證明犯罪事實存否所
    必要者，得為證據，刑事訴訟法第159 條第1 項、第159 條
    之2 分別定有明文。是被告以外之人於司法警察（官）調查
    中所為之陳述，依刑事訴訟法第159 條第1 項規定，係屬傳
    聞證據，原則上無證據能力，惟如該陳述與審判中不符時，
    其先前之陳述具有較可信之特別情況，且為證明犯罪事實存
    否所必要者，依同法第159 條之2 規定（即刑事訴訟法第15
    9 條第1 項所指之「除法律有規定者外」），始例外認為有
    證據能力。如該陳述與審判中相符時，因該陳述並不符合刑
    事訴訟法第159 條之2 有關傳聞例外之規定，故不得作為認
    定本案犯罪事實有無之證據。此時，當以其於審判中之陳述
    作為證據。經查：
  1.告訴人即證人丁○○於警詢中證述被告乙○○係本件竊盜共
    犯部分之證述，係屬審判外之陳述，且被告乙○○及其選任
    辯護人均否認其證據能力，依上開規定，應無證據能力（至
    告訴人丁○○上開陳述以外之其餘陳述，被告乙○○及其選
    任辯護人均同意作為證據）。
  2.共同被告甲○○95年9 月25日第1 次及第3 次警詢中所為之
    陳述，核與審判中之陳述大致相符，且被告及其選任辯護人
    否認其證據能力，是依前開說明，共同被告甲○○前開警詢
    中之陳述，並無傳聞證據例外之情形，應無證據能力，此時
    ，當以證人甲○○於審判中之陳述作為證據。
  (二)次按證人、鑑定人依法應具結而未具結者，其證言或鑑定意
    見，不得作為證據，刑事訴訟法第158 條之3 定有明文。告
    訴人僅係發動告訴權之地位，其陳述關於犯罪事實內容部分
    ，即屬基於證人地位而為，依前開法律規定，自應依法具結
    ，其證言始得採為證據。經查：告訴人丁○○於檢察官偵查
    中之陳述，因係陳述親身經歷之被害過程，本質上屬於證人
    ，自應依法具結，檢察官未命丁○○於供前、供後具結，其
    於偵查中所為之陳述，自不得作為證據。
  (三)另按被告以外之人於偵查中向檢察官所為陳述，除顯有不可
    信之情況者外，得為證據，刑事訴訟法第159 條之1 第2 項
    定有明文。偵查中對被告以外之人所為之偵查筆錄，或被告
    以外之人向檢察官所提之書面陳述，性質上均屬傳聞證據。
    惟現階段刑事訴訟法規定檢察官代表國家偵查犯罪、實施公
    訴，依法其有訊問被告、證人及鑑定人之權，證人、鑑定人
    且須具結，而實務運作時，檢察官偵查中向被告以外之人所
    取得之陳述，原則上均能遵守法律規定，不致違法取供，其
    可信度極高。職是，被告以外之人前於偵查中已具結而為證
    述，除反對該項供述得具有證據能力之一方，已釋明「顯有
    不可信之情況」之理由外，不宜即遽指該證人於偵查中之陳
    述不具證據能力。經查：證人甲○○於偵查中接受檢察官訊
    問時，因係以證人身分具結陳述，並無證據足認其上開供述
    有顯不可信之情況，且經被告乙○○及其辯護人聲請到庭接
    受詰問，賦予被告乙○○反對詰問之機會，依上述說明，證
    人甲○○於偵查中之證言自具有證據能力
  (四)本判決所引用之其餘證據資料（詳後引證據），其中傳聞證
    據部分，縱無刑事訴訟法第159 條之1 至第159 條之4 或其
    他規定之傳聞證據例外情形，亦因被告乙○○、辯護人、檢
    察官或同意可作為證據使用，或未聲明異議，依刑事訴訟法
    第159 條之5 第1 項、第2 項之規定，本院審酌該證據作成
    之情況，認為適當，應得為證據。
四、被告甲○○部分：
    本判決所引用之證據資料（詳後引證據），其中傳聞證據部
    分，縱無刑事訴訟法第159條之1至第159條之4或其他規定之
    傳聞證據例外情形，亦因被告甲○○、檢察官或同意可作為
    證據使用，或未聲明異議，依刑事訴訟法第159條之5第1項
    、第2項之規定，本院審酌該證據作成之情況，認為適當，
    應得為證據。
貳、被告甲○○有罪部分：
一、上開事實，業據被告甲○○於本院審理中坦承不諱（詳本院
    卷第60頁第16行至第17行、第81頁第16行至第17行、第101
    頁第1 行至第2 行）；核與證人即告訴人丁○○於警詢時所
    證失竊之情節大致相符（詳警卷第3 頁背面第4 行至第7 行
    、第5 頁正面倒數第6 行至第4 行）；復有搜索扣押筆錄、
    扣押物品目錄表、扣押物品收據、贓物認領保管單、照片7
    張在卷可佐（參警卷第18頁至第27頁、第29頁至第31頁），
    足認被告甲○○自白與事實相符。從而，本件事證明確，被
    告甲○○犯行應堪認定。
二、核被告甲○○所為，係犯刑法第320 條第1 項之竊盜罪。原
    審認被告甲○○罪證明確，予以論罪科刑，固非無見。惟查
    ：(一)被告甲○○犯罪時間在中華民國96年4 月24日以前，所
    犯竊盜罪刑，合於減刑條件，原審未及依中華民國96年罪犯
    減刑條例規定予以減刑，尚有未洽。(二)本件被告乙○○並非
    共犯（詳後述），原審論其2 人為共同正犯，亦有未合。檢
    察官循告訴人之請求，以原審量刑過輕為由，提起上訴，雖
    無理由，然因原判決既有前開可議之處，自應由本院予以撤
    銷改判。爰審酌被告甲○○為獲取所需，率爾竊取他人之物
    品，行為實屬不該，惟考其犯後坦承犯行，態度尚佳，所竊
    物品已發還被害人領回，所生危害已有減輕等一切情狀，量
    處如主文所示之刑。又被告甲○○本件犯行係在96年4 月24
    日以前所為，所犯為中華民國96年罪犯減刑條例第3 條以外
    之罪，依該條例第2 條第1 項第3款 、第7 條規定，減其刑
    期2 分之1 ；復斟酌所竊之物價值非鉅，情節非重等情，諭
    知以新臺幣1 千元折算1 日之易科罰金折算標準。
參、被告乙○○無罪部分：
一、聲請簡易判決處刑意旨另以：被告乙○○與被告甲○○共同
    意圖為自己不法所有，於95年7 月23日凌晨3 時許，在丁○○上址住處，趁搬運物品該住處之際，推由被告甲○○徒手
    竊取丁○○所有之水鑽項鍊、手鍊各1 條、鑽石綴飾1 只，
    得手後離去。因認被告乙○○涉有刑法第320 條第1 項之竊
    盜罪嫌等語。
二、按犯罪事實應依證據認定之，無證據不得認定犯罪事實；又
    不能證明被告犯罪者，應諭知無罪之判決，刑事訴訟法第15
    4 條第2 項、第301 條第1 項分別定有明文。又事實之認定
    ，應憑證據，如未能發現相當證據，或證據不足以證明，自
    不能以推測或擬制之方法，為裁判基礎；且認定不利於被告
    之事實須依積極證據，苟積極證據不足為不利於被告事實之
    認定時，即應為有利於被告之認定，不必有何有利之證據；
    另認定犯罪事實所憑之證據，雖不以直接證據為限，間接證
    據亦包括在內，然而無論直接證據或間接證據，其為訴訟上
    之證明，須於通常一般之人均不致有所懷疑，而得確信其為
    真實之程度者，始得據為有罪之認定，倘其證明尚未達到此
    一程度，而有合理之懷疑存在而無從使事實審法院得有罪之
    確信時，即應由法院為諭知被告無罪之判決（最高法院40年
    台上字第86號、30年台上字第816 號、76年台上字第4986號
    分別著有判例可資參照）。又以情況證據（即間接證據）斷
    罪時，尤須基於該證據在直接關係上所可證明之他項情況事
    實，本乎推理作用足以確證被告有罪，方為合法，不得徒憑
    主觀上之推想，將一般經驗上有利被告之其他合理情況逕予
    排除（最高法院32年上字第67號判例參照）。
三、檢察官認被告乙○○涉犯共同竊盜犯行，無非以被告乙○○
    於警詢及第1 次偵訊時之自白、證人甲○○偵查中之證述、
    贓物認領保管單為其依據。訊據被告乙○○堅決否認有何竊
    盜犯行，辯稱：並未看見被告甲○○行竊，係95年7 月25
    日為警逮捕時，始知被告甲○○竊取丁○○所有飾品等語。
    經查：
  (一)共同被告甲○○警詢第1 次及3 次之供述，及證人丁○○於
    警詢證述被告乙○○為竊盜共犯部分之陳述，均無證據能力
    ，已如前述，自不得作為不利於被告乙○○認定之依據。
  (二)按共同正犯，須有犯意聯絡及行為分擔始可成立，倘若無應
    積極阻止他人犯罪義務之情況下，尚難僅因單純消極地保持
    沉默，即認為成立共同正犯。本件被告乙○○於95年7 月26
    日檢察官偵訊時固供稱：「（檢察官問：你對你是竊盜罪的
    共犯是否認罪？）我認罪」等語。然被告乙○○於上開偵查
    期日認罪前，係先供稱：「（檢察官問：甲○○偷丁○○的
    手鍊、水鑽墜飾、鍊子時你是否知情？）我有在場且知情，
    都是甲○○拿的‧‧」等語（詳偵卷第6 頁第15行至第20行
    ），故結合其上開供述以觀，被告乙○○係因自白於被告甲○○行竊時在場且知情，故承認係竊盜之共犯。然被告乙○○對檢察官所指「共犯」之法律上意義，是否確實瞭解，尚
    非無疑，是依刑事訴訟法第156 條第2 項規定，被告乙○○
    上開自白是否與事實相符，仍應調查其他必要之證據，以察
    其是否與事實相符。
  (三)被告甲○○行竊告訴人上開物品時，被告乙○○在場，且確
    實見到被告甲○○取走之事實，業據被告乙○○於警詢及偵
    查中供稱：有在場看到甲○○偷丁○○之手鍊、水鑽墜飾、
    鍊子等語明確（詳警卷第13頁第3 行、第14頁背面第1 行至
    第2 行、偵卷第6 頁第15行至第16行）；核與證人甲○○於
    偵查中證稱：偷手鍊、水鑽墜飾、鍊子時，乙○○有看見，
    並未阻止等語相符（詳偵卷第5 頁第4 頁至第6 頁）。且佐
    以被告乙○○於偵查中另陳稱：甲○○表示丁○○積欠她6
    千元，故拿手鍊等物當作抵押，等丁○○還錢再歸還之，伊
    認為甲○○取走上開物品是應該的等語（詳偵卷第6 頁16行
    至第18行）。顯見被告乙○○於被告甲○○取走上開物品時
    ，已知上開物品係屬告訴人丁○○所有，否則被告甲○○何
    須向其表示係因告訴人欠款未還，故暫時取走該物品供作擔
    保之用？準此，證人甲○○於本院審理時改證稱：取走上開
    物品時，乙○○不知道該物品係何人所有，係被查獲後，在
    警車上才告知乙○○要拿來抵債等語（詳本院卷第103 頁第
    13行至第16行、第104 頁第7 行至第8 行）；被告乙○○嗣
    翻異前詞，並辯稱：95年7 月25日被警員逮捕時，才知道甲○○行竊等語（詳本院卷第51頁第5 行至第7 行），均難採
    信。然被告乙○○雖於被告甲○○行竊時在場，且知被告甲○○取走告訴人丁○○所有物品，但被告乙○○是否應就被
    告甲○○竊盜犯行負責，端視其與被告甲○○是否有犯意聯
    絡及行為分擔，尚難僅因被告乙○○於被告甲○○行竊時在
    場，並知悉行竊之事實，即遽認被告乙○○應為共同正犯。
  (四)證人甲○○於本院審理時證稱：因為加昌路租屋處房東表示
    晚上時間是吉時，適合搬家，故於95年7 月23日凌晨與乙○○一起搬離告訴人上址住處，當時搬了一些衣物及隨身物品
    等語（詳本院卷第102 頁倒數第5 行至第103 頁第3 行、第
    106 頁第11行至17行）；參以被告2 人確實於95年7 月25日
    被查獲時，已搬遷至高雄市○○區○○路656 號，並於同日
    經警於上開加昌路租屋處，查獲部分贓物之事實，有前開搜
    索扣押筆錄、扣押物品目錄表、扣押物品收據可稽，是證人
    甲○○上開證述尚非無據。顯見被告甲○○、乙○○於95年
    7 月23日凌晨至告訴人住處之目的，應係搬離置放於該處之
    物品，並非係基於竊盜之目的而至該處，則被告乙○○在事
    前無犯意聯絡下，突見被告甲○○竊取告訴人所有飾品，能
    否因此即認被告乙○○應負共犯之責，已非無疑。再者，竊
    盜罪係以竊取被害人財物為構成要件之行為，如於他人竊盜
    之際，事前並無犯意聯絡，僅知情而在場，並未直接參與竊
    盜之一部分行為，不能因此即依竊盜共同正犯論罪。本件被
    告甲○○所竊上開物品均屬女用飾品，並非被告乙○○日常
    生活所需用品，如被告乙○○有行竊之犯意聯絡，在其自認
    告訴人仍積欠其債務，且債務金額高於告訴人丁○○積欠被
    告甲○○之債務金額（詳警卷第13頁第9 行、本院卷第102
    頁第6 行至第19行），為何見被告甲○○取走告訴人飾品時
    ，不於現場取走可供己使用之物品。況本件亦查無證據足證
    被告甲○○行竊後，曾將上開物品交由被告乙○○收取後離
    去；或被告甲○○係依被告乙○○之指示行竊。且上開物品
    係分別自被告甲○○身上或加昌路租屋處起獲，並未於被告
    乙○○身上查獲，在竊得物品均在被告甲○○之管領範圍，
    且均由被告甲○○使用下；且該贓物亦未變賣後共同花用，
    自難認被告乙○○於被告甲○○行竊時在場，即認其分擔竊
    盜之部分工作而依共同正犯論。被告乙○○雖知被告甲○○
    意在行竊而未上前阻止，其所為或有不當，然在法律未有明
    文課予其應積極阻止被告甲○○犯罪之義務之情況下，其既
    無積極作為足以顯示其有將被告甲○○之行為視為自己行為
    之意思，尚難僅因單純消極地保持沉默，即認其應負共犯之
    責。被告乙○○既事前無犯意聯絡，又未有將被告甲○○之
    行為視為自己之行為之意思而共同參與竊盜，其單純待在現
    場，亦無證據足證係從事使竊盜行為易於實現之把風行為，
    被告乙○○與被告甲○○就竊盜行為應無犯意聯絡或行為分
    擔可言，被告乙○○上開所辯，尚非全然無據。
  (五)從而，檢察官所舉之證據，既不足以證明被告乙○○主觀上
    與被告甲○○有共同竊盜之犯意聯絡，或有加入被告甲○○
    ，並將被告甲○○之竊盜行為視為自己行為之意思，而應負
    共犯之責。此外，復無其他積極證據足資證明被告乙○○有
    此犯行，自不能僅因證人甲○○上開證述，及被告乙○○於
    偵查中與客觀事證不符之自白，即認被告乙○○有公訴人所
    指之犯行，揆諸前揭法條及最高法院判例意旨之說明，依法
    自應為無罪判決之諭知。原審為被告乙○○有罪之判決，容
    有未恰，被告乙○○上訴否認犯罪，指摘原判決不當，為有
    理由，自應由本院撤銷原判決，並依法諭知無罪之判決。
四、按檢察官聲請以簡易判決處刑之案件，經法院認為有第451
    條之1 第4 項但書之情形者，應適用通常訴訟程式審判之，
    刑事訴訟法第452 條定有明文。又按對於簡易判決之上訴，
    準用刑事訴訟法第3 編第1 章及第2 章之規定，管轄第二審
    之地方法院合議庭受理簡易判決上訴案件，應依通常程式審
    理。其認案件有刑事訴訟法第452 條之情形者，應撤銷原判
    決，逕依通常程式為第一審判決，法院辦理刑事訴訟簡易程
    式案件應行注意事項第14項亦定有明文。本案原審依承辦檢
    察官聲請簡易判決處刑，對被告乙○○以竊盜罪論罪科刑，
    經本院撤銷原判決，改判被告乙○○無罪，詳如前述，足認
    檢察官聲請簡易判決處刑為不適當，而有刑事訴訟法第451
    條之1 第4 項但書第3 款之情形，故依前揭規定，應由本院
    合議庭逕依通常程式審理後，自為第一審判決，檢察官如不
    服本判決，仍得於法定上訴期間內，向管轄之第二審法院就
    此部分提起上訴，附此敘明。
據上論斷，應依刑事訴訟法第452 條、第455 條之1 第1 項、第
3 項、第369 條第1 項、第2 項、第364 條、第299 條第1 項前
段、第301 條第1 項前段，刑法第320 條第1 項、第41條第1 項
前段，中華民國96年罪犯減刑條例第2 條第1 項第3 款、第7 條
，判決如主文。
本案經檢察官丙○○到庭執行職務。
中　　華　　民　　國　　96　　年　　9 　　月　　26　　日
                  刑事第十五庭審判長法　官  方百正
                                    法  官  葉啟洲
                                    法  官  方錦源
以上正本證明與原本無異。
檢察官如不服本判決被告乙○○被訴竊盜部分，應於判決送達後
10日內，向本院提出上訴狀。
被告甲○○部分不得上訴。
                                    書記官  鄧思辰
中　　華　　民　　國　　96　　年　　9 　　月　　26　　日
附錄法條
中華民國刑法第320條
意圖為自己或第三人不法之所有，而竊取他人之動產者，為竊盜
罪，處
 5 年以下有期徒刑、拘役或 5 百元以下罰金。
意圖為自己或第三人不法之利益，而竊佔他人之不動產者，依前
項之規定
處斷。
前二項之未遂犯罰之。
